臺灣高等法院臺南分院刑事判決
110年度侵上訴字第238號
上  訴  人  臺灣臺南地方檢察署檢察官
被      告  乙○○


選任辯護人  黃溫信律師
上列上訴人因被告妨害性自主案件，不服臺灣臺南地方法院109
年度侵訴字第77號中華民國109年12月31日第一審判決（起訴案
號：臺灣臺南地方檢察署109年度偵字第10724號），提起上訴，
本院判決如下：
    主  文
上訴駁回。
    理  由
一、公訴意旨略以：被告乙○○係代號AC000-A109124成年女子（
    真實姓名年籍詳卷，以下稱甲○）之雇主，於民國109年5月2
    6日上午12時37分許，在臺南市○○區○○○路000號後方工地尚
    未完工之衛生間（以下稱衛生間）內，將甲○雙手拉至背後
    ，再以右手抓住甲○雙手後，以左手伸進甲○衣服內，撫摸甲
    ○胸部及下體，以此強暴方式對甲○為強制猥褻得逞，待甲○
    掙脫走出衛生間後，被告仍對甲○拉扯，之後放棄拉扯，惟
    仍企圖環抱甲○，然為甲○閃避，因認被告所為涉犯刑法第22
    4條強制猥褻罪嫌云云。
二、按犯罪事實應依證據認定之，無證據不得認定犯罪事實，刑
    事訴訟法第154條第2項定有明文。又不能證明被告犯罪者，
    應諭知無罪之判決，刑事訴訟法第301條第1項亦定有明文。
    復查刑事訴訟法第161條第1項規定：檢察官就被告犯罪事實
    ，應負舉證責任，並指出證明之方法。因此，檢察官對於起
    訴之犯罪事實，應負提出證據及說服之實質舉證責任。倘其
    所提出之證據，不足為被告有罪之積極證明，或其闡明之證
    明方法，無從說服法官以形成被告有罪之心證，基於無罪推
    定之原則，自應為被告無罪判決之諭知。是若審判時，檢察
    官未能提出適合於證明犯罪事實之積極證據，並闡明其證據
    方法與待證事實之關係；法院對於卷內訴訟資料，復已逐一
    剖析，參互審酌，仍無從獲得有罪之心證，自應為諭知無罪
    之判決（參照最高法院92年台上字第128號判決要旨）。
三、公訴意旨認被告涉犯上開強制猥褻罪嫌，無非係以被告於警
    詢及偵訊時之供述、證人即甲○於警詢及偵訊時之證述、現
    場照片、監視器光碟、翻拍照片及勘驗筆錄資為論據。
四、訊據被告固坦承案發當日雇用甲○至臺南市永康區東橋七路
    興建中之鐵皮建物(以下稱鐵皮建物)打掃清潔，中午時購買
    便當攜至鐵皮建物與甲○共進午餐等情，然堅詞否認強制猥
    褻甲○犯行，辯稱：截至午餐時，甲○清潔工作已完成3分之2
    左右，怕甲○下午完成後續工作後，即無工作可做，遂叫甲○
    進衛生間，指示甲○清潔衛生間內水泥浪板上紙類圾垃，甲○
    表示懼高不敢攀爬A字梯，才先示範並拉甲○教導其如何撕除
    紙類垃圾，讓甲○持續有工作可做，並未對甲○強制猥褻等語
    。辯護人亦為被告辯護稱：甲○於警詢及偵訊就被告強制猥
    褻情節，前後對於撫摸胸部與下體之猥褻時間久暫、強制方
    式係控制甲○雙手或單手、甲○當天有無穿著胸罩等情節證述
    不一致；甲○又證稱被害過程中一直掙扎但無法掙脫，甲○體
    型並非瘦小，所述已非無疑；甲○表示被害時間長達1小時，
    警訊中卻稱並未受傷，而未驗傷有違常情；甲○再稱案發時
    有喊叫，旁邊均為連棟透天房屋，有多輛車停靠工地旁，顯
    然經常有人出入，被告豈敢於甲○大聲喊叫，時間長達1小時
    情形下侵害甲○，甲○指證不合情理；公訴意旨記載被告撫摸
    甲○胸部及下體後，待甲○掙脫走出衛生間，被告仍繼續與甲
    ○拉扯，企圖環抱甲○，然甲○閃避，此一犯罪時間為「109年
    5月26日12時37分許」，惟卷附監視錄影此段時間畫面並未
    顯示被告有何甲○所指強制猥褻行為，且依甲○警詢所述離開
    衛生間時間點應為當日下午1時15分許，而非起訴所指12時3
    7分許，檢察官於偵訊時遂以此質疑甲○，甲○改稱侵害時間
    係在監視器畫面12時37分前發生，地點是在倉庫斜對面死角
    ，沒有監視器照到的地方，指訴之被害時間、地點不合，且
    另1間類似倉庫的衛生間亦為監視器拍攝範圍，與甲○所述不
    符，足見甲○係臨訟虛構被害地點為監視器未拍攝到之處，
    再由原審勘驗筆錄記載工地共有2處衛生間，被告與甲○在畫
    面左側衛生間內停留時間僅短短17秒，拉扯甲○時間亦僅畫
    面時間1分35秒至1分48秒、2分至2分6秒，且甲○神色自若、
    未見衣服凌亂，行進速度並未變化，實難想像在短短17秒內
    發生甲○所述被害情節，甲○指訴要不可採，卷內證據均無從
    證明被告曾對甲○為強制猥褻行為等語。經查：
㈠、被告為甲○雇主，雇用甲○於109年5月26日，在興建中之鐵皮
    建物內從事清潔工作，中午時分二人曾單獨共處於該鐵皮建
    物之衛生間內，離開衛生間後被告曾與甲○發生拉扯等事實
    ，業據被告坦承在卷（見警卷第3至6頁；偵卷第61至63頁；
    原審卷第33至38頁、第59至63頁、第105至118頁；本院卷第
    88至89頁、第137至138頁），並據證人即告訴人甲○就此部
    分證述明確（見警卷第7至12頁；偵卷第33至37頁；原審卷
    第93至105頁），復有現場照片、置於偵查卷證物袋內監視
    器光碟、監視器畫面翻拍照片（見警卷第15至21頁、第23至
    31頁；原審卷第41至46頁）等在卷可證，此部分事實要可認
    定，堪信被告確有於公訴意旨所載時、地，與甲○共處衛生
    間、隨後與甲○拉扯之行為。
㈡、而被告與甲○共處衛生間期間，是否有強制猥褻甲○之行為，
    甲○先於警詢中證稱：「(你與嫌疑人乙○○關係為何？你與嫌
    疑人於何時如何認識？使用何種聯繫方式？）他是蓋鐵皮屋
    的老闆，我是臨時工。我老公在109年5月19日開始跟著乙○○
    工作，我老公在109年5月26日帶我去向乙○○應徵臨時的掃地
    工作，所以案發當天是我第一次見到他...（請你就遭性侵
    害之時間、地點及過程詳細敘述之？）在109年5月26日上午
    8點時，老闆乙○○載我去臺南市○○區○○○路000號後面工地掃
    地，那個工地的建築地點是○○區○○段000地號，他放我下車
    後就離開了，工地只有我一個人在，大約中午11點30分左右
    ，老闆帶便當來給我吃，我就坐在工地的地板上吃，他坐在
    我旁邊也在吃便當，大約快12點時，他就把我叫去工地類似
    倉庫的地方，他先跟我講要怎麼工作，他講完後我要走出來
    時，他突然從後方熊抱住我，接著抓住我的左手往後拉，他
    的右手從我衣服領口伸進胸罩裡撫摸搓揉我的胸部，他撫摸
    搓揉我兩邊的胸部大概快1個小時，在他將手伸進我的衣服
    領口時我就有跟他說不要，我過程中有一直掙扎，想要尖叫
    可是叫不出來，之後他就用右手伸入我的短褲及内褲内，用
    手撫摸我的下體，大概摸快1分鐘，他沒有插入我的下體，
    他從頭到尾都一直用他的左手抓住我的左手，把我的左手壓
    在我的後背，所以我一直無法挣脫，他摸完我下體後，他自
    己放開我，並向我說：『我很久沒做愛了，跟我做愛我就給
    你錢。』我跟他說不要，他就沒有再說什麼或做什麼了，大
    概1分鐘後，他就自己離開工地了。（嫌疑人對你實施性行
    為時是否有無徵求你的同意？有無使用強暴、脅迫、恐嚇之
    違反你意願的方法？你有無抗拒？如何抗拒？）他連問都沒
    問。他抓住我的左手，將我的左手壓在我的後背，導致我無
    法掙脫。我有抗拒。我有一直向前走，想要遠離他，但他拉
    住我，我的右手肘也有向後頓他一下，但是也無法掙脫。（
    你案發後有無至醫院驗傷、採證？）沒有，因為我身上沒有
    受傷，而且案發至今也過了2天了，我認為不需要驗傷。（
    嫌疑人對你性侵害之事，妳有無告知家人或友人？）我原本
    不敢講，是我老公看我這兩天怪怪的一直在哭，他在今(28)
    日問我原因，我才跟我老公講我遭到老闆性侵。」等語(見
    警卷第8至12頁)；另於偵訊時證稱：「（109年5月26日乙○○
    對你為猥褻的案發情形？）當時是中午休息時間，乙○○拿便
    當給我吃，我原本坐在工地的中央在吃便當，我吃完午餐之
    後，乙○○就帶我去工地的角落類似倉庫的地方，乙○○說要交
    代我下午的工作，然後乙○○交代完之後，我要走回吃飯的地
    方時，乙○○就用兩隻手把我的雙手綁住在我的背部，乙○○就
    用他的左手從我衣服的領口伸進到衣服内，當時我沒有穿胸
    罩，當天我只有穿衣服，乙○○就用手摸我的胸部，接著乙○○
    又將他的手伸進我的短褲及内褲内摸我的下體，乙○○還跟我
    說他很久沒有做愛的事、跟他做愛一次就給我錢，我說我不
    要，我一直想要掙脫、但掙脫不了，然後我喊叫都沒有人，
    乙○○還是一直摸我，後來乙○○就自動放了我。（乙○○前前後
    後摸你的胸部、下體有多久時間？）乙○○摸我的胸部大約摸
    了20分鐘，乙○○摸我的下體大約有30分鐘。（你是否知道現
    場有監視器？）我知道有監視器，但沒有照到。（但本署勘
    驗監視器結果，乙○○對你拉拉扯扯前後大約只有兩分鐘，有
    何意見？）前面的時候，乙○○有把我拉到別的地方，那邊是
    沒有監視器照到的地方，我一直在掙扎，我要走都走不動。
    （你說前面乙○○把你拉到沒有監視器的地方，是在何時？）
    中午吃完飯大約12點多的時候。（是在你剛才說乙○○把你叫
    進類似倉庫地方之前或之後？）之前，之前大約是11點多，
    還沒有吃飯的時候。（問：乙○○是幾點到工地？）當天乙○○
    是早上8點多把我帶到工地，乙○○有離開，到了快中午的時
    候，大約是11點12分乙○○就帶便當到工地來給我吃，當時我
    還沒有吃便當，乙○○就先叫我到類似倉庫那邊，乙○○說要跟
    我講工作的内容，我就說我先吃飯、等一下吃飽再跟我說工
    作的事情，我就先吃飯，等我吃完飯後大約12點13或15分，
    乙○○就把我叫到倉庫裡面、說要講工作的事情，我就到倉庫
    那邊，然後就發生我剛才講乙○○對我撫摸胸部和下體的事情
    ，這過程大約有一個小時，之後乙○○就放開我，乙○○就在工
    地旁的水溝邊休息10到15分鐘，然後乙○○就離開工地。（你
    剛才又有說乙○○把你帶到沒有監視器的地方摸你的胸部、下
    體大約有一小時，這是在何時？）當時大約12點半的時候，
    乙○○把我叫到沒有監視器的地方，地點是在倉庫斜對面的死
    角，那邊也是一個類似倉庫的地方。」等語在卷(見偵卷第5
    1至53頁)。
㈢、揆諸甲○上開警詢、偵訊之證詞，顯示甲○就其遭被告強制猥
    褻之過程，先於警詢時證稱被告案發當日中午近12時許，將
    其召喚至衛生間說明工作內容後，在甲○欲走出衛生間時自
    後抱住甲○，以其「左手」將甲○「左手」往後拉，「右手」
    則伸入甲○穿著胸罩之胸部搓揉撫摸約「1小時」後，再伸手
    撫摸甲○下體約「1分鐘」才自行停止，並詢問甲○是否願與
    其為性交易，為甲○拒絕。然於偵訊時則證述被告將其召喚
    至衛生間交代完下午工作內容，甲○欲離開衛生間時，被告
    以「雙手」將甲○「雙手」綁在甲○背後，再以「左手」伸入
    甲○衣服內，撫摸其未穿著胸罩之胸部約「20分鐘」，嗣將
    手伸入褲內撫摸甲○下體約「30分鐘」，詢問甲○是否願與其
    為性交易，為甲○拒絕後，被告仍持續撫摸甲○，最後才自行
    停止。且甲○原證述被告強制猥褻地點在監視器可拍攝到該
    建築體之衛生間內，偵訊時經質疑勘驗監視器光碟內容發現
    其與被告在衛生間共處時間，與其所述不符，甲○乃又稱被
    告在召喚其至監視器拍攝得到建築體之衛生間前，將其拉至
    另間監視器拍攝不到之衛生間云云，顯見甲○前後就被告控
    制其行動之強制行為方式、對其強制猥褻之地點、甲○當天
    是否穿著胸罩、以何隻手撫摸甲○胸部及下體與撫摸之時間
    久暫、詢問甲○性交易意願後是否繼續撫摸甲○等被告為強制
    猥褻之經過情節證述歧異，且其前後不一致之情形並非僅無
    關重要之枝微末節有時間久遠記憶模糊不清之情形，而是對
    於至關重要之構成要件行為前後證述情節差距甚大，存有嚴
    重瑕疵，甲○證詞之可信性堪疑。
㈣、甲○於原審審理時到庭結證略以：「（109年5月26日下午12時
    37分左右，你跟被告是否有去○○區○○○路000號後方空地？）
    有。（被告叫你去那邊做什麼？）他叫我去爬樓梯拿上面的
    紙，後來我要出來的時候，他就一直拉著我。（提示警卷第
    27頁，你們在哪裡吃午餐？）在照片的中間鐵柱那邊吃。（
    大概隔了多久，被告才叫你爬樓梯上去拿你所講的紙張？）
    大概12點50幾分的時候。（你在警局說大概12點37分左右，
    被告就對你進行猥褻行為，有何意見？）是去拿紙張後，才
    開始進行猥褻行為。（他叫你爬樓梯上去的地方，是在照片
    上的何處？)警卷第27頁就是中間柱子後方的小房子裡面，
    類似倉庫。(那是否為衛生間？）是。（被告伸手拉你，是
    在衛生間的外面還是裡面？）裡面外面都有，被告從裡面拉
    我，我往外走出來，我往外掙脫。（然後呢？）被告用手抓
    住我的兩隻手往後扳，另一隻手撫摸我的下體跟胸部。（被
    告伸手摸你的胸部及下體，大概進行了多久的時間？）3、4
    小時。（那不是已經到傍晚了？）是3、4分鐘，我後面還有
    掙扎。（你說他伸手摸你3、4分鐘，你就掙脫了？）我一直
    在掙扎，後來就掙脫。（你掙脫後，被告有無繼續追你或做
    什麼？）沒有。（除了你說在衛生間那邊，被告有摸你3、4
    分鐘之外，有無在工地的其他地方抓住你、摸你身體的行為
    ？）沒有。（你今天說總共的過程是3、4分鐘，為何在警局
    說被告摸你胸部及下體摸了1個多小時？）之後有，在監視
    器照不到那邊還有再摸我。（你剛才不是說只有在衛生間那
    邊有猥褻行為？還有無其他猥褻行為？）他在那邊摸了我一
    小時。（在哪裡摸了1小時？）就是第1張那邊監視器照不到
    的那個地方。（提示警卷第25頁，這張圖的左邊跟右邊，後
    面兩個角都有獨立的地方，兩個獨立地方你會怎麼稱呼它們
    ？）我都講是廁所。（你剛才說有跟法官說是發生1個小時
    是在你剛才說有發生拉扯的同一側還是不同一側？）同一側
    的。（你剛才說發生1小時的事，是在前面這個發生之後的
    事情，還是之前的事情？）前面的事情。（所以是吃便當之
    後，先發生一個小時，再發生這個？）對。（剛才檢察官問
    妳，被告摸你是在你被拉扯旁邊的小房間，另外一邊有嗎？
    ）另外一邊沒有去，只有第一間那邊才有。（你剛才說被告
    對妳猥褻時，他是如何用一隻手抓住你的兩隻手？）他是用
    一隻手把我的兩隻手抓在背後。」等語(見原審卷第94至105
    頁)，由甲○上述證詞觀之，甲○於原審審理時非但就被告對
    其強制猥褻行為之時間久暫、前後順序、地點等重要情節，
    同一次證述內容即有先後不一之情事，且與其在警詢、偵訊
    時之上開證述情節及案發時是否無法掙脫被告控制等情亦有
    出入，再依甲○警詢、偵訊時證述被告對其施以強制行為時
    ，甲○於此過程中「一直掙扎」，原審審理時則更進一步證
    稱其嗣後有「掙脫」，姑不論甲○此部分證述前後歧異，縱
    使為真，衡情甲○為被告往後反折之手部或掙扎過程中身體
    某些部位，應有掙扎或掙脫造成之傷勢，然甲○於警詢卻稱
    其未成傷，嗣後亦無至醫院就醫或檢查之紀錄，更徵甲○證
    詞真實性顯然可疑。
㈤、除甲○證詞有如上所指之瑕疵外，再觀諸現場照片（見警卷第
    31頁）可知，甲○所指案發地點之衛生間為興建中工地一隅
    （該工地共有二間衛生間，甲○指案發地點為監視器畫面左
    側衛生間），其上蓋有鐵皮屋頂，建物四周以高至成人膝處
    矮牆圍繞，矮牆上方架設間隙極寬之鋼骨橫樑，且部分未以
    施工圍籬隔絕鄰地之處，極易自鄰地透視該工地全貌，工地
    周遭環繞住家，由警卷第23至29頁現場照片可見，與鄰地間
    無施工圍籬隔絕之處，恰有一處停車場，自該停車場可清楚
    看見工地內之人及其面貌、作為，該工地內若有求救、爭執
    、掙扎或推倒梯子等不尋常之風吹草動，皆能迅速引起進出
    停車場之人注意。再者，甲○所述遭強制猥褻時，與被告所
    處，放置A形梯之衛生間，位置相當狹窄，並未裝設門扇，
    欲在其內為猥褻行為，既不方便，更極易為人所發現，參以
    甲○於偵訊時證稱其知悉案發地點附近有監視器，被告為該
    工地之興建者自不可能不知該處附近裝有監視器，而案發當
    日被告與甲○係初次見面，先前既不熟識，被告不可能知悉
    甲○對其犯行之反應與處理態度，被告是否可能不顧監視器
    有錄下其犯行或甲○求救而事跡敗露之高度風險，在極不舒
    適、方便之環境中對甲○為強制猥褻行為，亦有疑義，故卷
    附現場照片難以佐證甲○證述之真實性。
㈥、另經檢察官及原審法院勘驗卷附現場監視器錄影檔案，偵查
    勘驗筆錄記載：「12:36:26被告走入工地衛生間預定處；12
    :36:41被告從衛生間探頭疑似叫告訴人過去；12:37:09告訴
    人走入衛生間（不見2人身影）；12:37:25告訴人走出衛生
    間，被告一直拉扯著告訴人；12:37:45 被告放棄拉扯告訴
    人，接著2人走向工地中間；12:38:04被告動手要抱告訴人
    ，告訴人閃避」等語(見偵卷第17頁)，原審法院就現場監視
    器錄影檔名「房屋銷售處監視器」之檔案，再為詳細勘驗並
    製作筆錄記載：「畫面為一工地，畫面上方（工地左上角）
    有一水泥小房間；畫面左上角柱子旁有一穿著短袖上衣、長
    褲之人（以下稱甲即被告）；畫面左側有一人坐在該處（以
    下稱乙即甲○）；畫面時間1分08秒時，乙走到小房間處，並
    進入房間內；此時甲、乙二人均在小房間內，畫面中未拍攝
    到二人；二人在小房間內待了17秒後；畫面時間01分25秒時
    ，乙先走出小房間，甲跟在其後，二人在小房間門口待了10
    秒；畫面時間1分35秒時，二人均往畫面右邊移動，移動過
    程中甲跟乙有拉扯的動作；畫面時間1分40秒時，乙站在圍
    牆前，甲則站在乙面前，甲雙手的位置在乙的手臂的地方，
    之後乙往畫面右側移動一步，甲拉住乙，乙往前推甲，甲退
    後；畫面時間1分48秒時，二人分開，甲先往畫面左側移動
    再往其左手邊的柱子方向移動，乙在甲左後方並往前走，二
    人走至柱子旁時，甲靠近乙，站在乙的右手邊；畫面時間2
    分00秒時，甲左手拉著乙右手，並轉身面對乙站著，乙則往
    甲的左手邊移動；畫面時間2分06秒時，甲放開手，乙繼續
    往畫面左邊移動，甲則跟在乙身後，乙走至畫面左側的紅椅
    旁後，坐在紅椅子上，甲則站在乙左手邊；畫面時間3分09
    秒時，甲亦坐下，坐在乙左手邊，直至畫面結束。」等情（
    見原審卷第59至63頁）。由上開勘驗內容可知，工地附近之
    房屋銷售處裝設監視錄影器，並未攝得任何被告強制猥褻甲
    ○之影像，是卷附現場監視錄影光碟及翻拍自該光碟之畫面
    照片(見警卷第15至21頁)，無從直接證實被告確有甲○所指
    訴之強制猥褻行為。此外，案發工地共有二處衛生間，被告
    與甲○在畫面左側衛生間之相觸時間僅短短17秒，與甲○所稱
    長達約1小時有極大差距。而被告在衛生間外拉扯甲○之時間
    僅有原審勘驗監視錄影光碟畫面時間1分35秒至1分48秒、畫
    面時間2分至2分6秒，且此二段時間被告與甲○多呈正身朝對
    方之姿勢，被告拉扯甲○身體位置多為甲○手臂，顯難以此遽
    行推論被告與甲○在衛生間期間曾有強制猥褻甲○行為。在觀
    諸甲○離開衛生間後，雖遭被告拉扯手臂，但甲○神情舉止並
    無異樣，頭髮、衣著亦未見凌亂不堪之情形，是由監視錄影
    檔案及翻拍畫面照片，亦難間接佐證甲○指訴為真。
㈦、故甲○固然一再於警詢、偵訊及原審審理時指證被告控制其行
    動後，對其有撫摸胸部、下體等強制猥褻行為，然其歷次指
    訴內容存有前述嚴重瑕疵可指，且除甲○單一指訴外，卷內
    現場照片、監視器錄影光碟及翻拍照片、偵查及原審就監視
    器錄影光碟內容進行勘驗後所製作之勘驗筆錄均難以補強甲
    ○指訴為真，自難僅憑甲○單一指訴，率爾遽認被告曾於案發
    時對甲○為強制猥褻之行為。從而，由公訴人所提出之上開
    證據，均無從旁證甲○上開有瑕疵之證述為真灼然至明。
五、綜上所述，公訴人所舉各項事證，尚無法說服本院形成被告
    有公訴意旨所指強制猥褻甲○犯行之確信。此外，公訴人復
    未提出或指明其他足資證明此部分被訴事實之證據，則基於
    「罪證有疑，利歸被告」之證據法則，應認前開公訴意旨所
    指被告強制猥褻甲○之犯罪事實，係屬不能證明，自應為被
    告無罪判決之諭知，以免冤抑。從而，公訴人所舉之證據，
    既不足以使本院就公訴意旨所指被告於案發時曾對甲○為猥
    褻行為之犯嫌，獲得有罪之心證，亦未達「通常一般之人均
    不致有所懷疑，而得確信其為真實之程度」，原審為被告無
    罪之諭知，認事用法，並無不合。檢察官上訴意旨仍執前詞
    ，指摘原判決不當，其上訴為無理由，應予駁回。
六、依刑事訴訟法第368條，判決如主文。
本案經檢察官陳昆廷提起公訴，檢察官林容萱提起上訴，檢察官
趙中岳到庭執行職務。
中　　華　　民　　國　　110 　年　　4 　　月　　21　　日
                  刑事第六庭    審判長法　官  張瑛宗
                                      法　官  林逸梅
                                      法　官  李秋瑩
以上正本證明與原本無異。
檢察官如不服本判決應於收受送達後20日內向本院提出上訴書，
但應受刑事妥速審判法第9條規定之限制。其未敘述上訴理由者
，並得於提起上訴後20日內向本院補提理由書（均須按他造當事
人之人數附繕本）「切勿逕送上級法院」。
被告不得上訴。
　　　　　　　　　　　　　　　　　　　書記官  劉紀君
中　　華　　民　　國　　110 　年　　4 　　月　　21　　日
刑事妥速審判法第9條
除前條情形外，第二審法院維持第一審所為無罪判決，提起上訴
之理由，以下列事項為限：
一、判決所適用之法令牴觸憲法。
二、判決違背司法院解釋。
三、判決違背判例。
刑事訴訟法第377條至第379條、第393條第1款規定，於前項案件
之審理，不適用之。